【裁判字號】    97,易,3446
【裁判日期】    980623
【裁判案由】    竊盜
【裁判全文】
臺灣臺北地方法院刑事判決              97年度易字第3446號
公  訴  人  臺灣臺北地方法院檢察署檢察官
被      告  乙○○
            戊○○
            丁○○
上列被告等因竊盜案件，經檢察官提起公訴（九十七年度偵字第
一一四八八號），本院判決如下：
    主  文
乙○○所犯如附表所示各罪，各處如附表宣告刑欄所示之刑，應
執行有期徒刑壹年月。
戊○○所犯如附表編號一、二號所示之罪，各處如附表編號一、
二號宣告刑欄所示之刑，應執行有期徒刑壹年。
丁○○所犯如附表編號一、二號所示之罪，均累犯，各處如附表
編號一、二號宣告刑欄所示之刑，應執行有期徒刑壹年貳月。
    事  實
一、乙○○於民國八十九年間，因犯動產擔保交易法案件，經臺
    灣板橋地方法院以八十九年度板簡字第七七三號簡易判決判
    處拘役四十日，併科罰金銀元一萬元確定（不構成累犯）。
    戊○○於九十八年一月間，因犯公共危險罪，經臺灣板橋地
    法院以九十八年度交簡字第一八五號簡易判決判處罰金新臺
    幣七萬元確定；於九十八年四月間，因犯詐欺罪，經臺灣南
    投地方法院以九十七年度易字第六七四號判決判處有期徒刑
    三月確定（現在臺灣臺中監獄南投分監執行中，指揮書執畢
    日期為九十八年八月二十三日，不構成累犯）。丁○○於九
    十六年間，因犯毀損罪，經本院以九十五年度易字第一九八
    七號判決判處有期徒刑四月，嗣經臺灣高等法院以九十六年
    度上易字第八二六號判決上訴駁回確定，再經臺灣高等法院
    以九十六年度聲減字第二七五三號裁定減刑為有期徒刑二月
    確定，於九十六年九月十二日易科罰金執行完畢。
二、乙○○、戊○○、丁○○前均任職於文泰通信有限公司（下
    稱文泰公司），乙○○因自文泰公司離職之故，缺錢花用，
    竟與當時仍任職於文泰公司之戊○○、丁○○二人，共同基
    於意圖為自己不法所有之犯意聯絡及行為分擔，於如附表編
    號一、二號所示之時間，由戊○○駕駛文泰公司所使用之工
    程車，搭載丁○○、乙○○，並持文泰公司所有客觀上足以
    危害人之生命身體安全可供兇器使用之破壞剪一把，前往如
    附表編號一、二號所示之地點，以如附表編號一、二號所示
    之方法，竊取如附表編號一、二號所示之電纜線，得手後，
    將電纜線出售予從事資源回收之己○○（另經臺灣臺北地方
    法院檢察署檢察官聲請移轉管轄），所得款項朋分花用。乙○○復意圖為自己不法之所有，於如附表編號三號所示之時
    間、地點，徒手竊取如附表編號三號所示之電纜線，得手後
    ，復出售予己○○得款花用。嗣因中華電信公司人員張啟民
    發現如附表編號一號所示之電纜線遭竊報警，經警循線知悉
    上情，繼並於九十七年四月二十九日十七時二十五分許，在
    臺北市○○區○○街一段六十九號三樓扣得供其等犯上開附
    表編號一、二號所示竊盜犯行之破壞剪一把。
三、案經臺北市政府警察局（起訴書贅載刑事警察大隊，應予刪
    除）報請臺灣臺北地方法院檢察署檢察官偵查起訴。
    理  由
壹、程序方面：
一、證人張啟民、丙○○、林顥翰、甲○○於檢察官偵查中之供
    詞，均業經具結，有結文在卷為憑，且偵查中檢察官向被告
    以外之人所取得之陳述，原則上均能遵守法律規定，不致違
    法取供，其可信性極高，並無顯有不可信之情況，揆之刑事
    訴訟法第一百五十九條之一第二項之規定，該等證人於檢察
    官偵查中之供詞，顯有證據能力而得為證據。
二、另公訴人提出作為本案證據之卷內書面證據資料，因被告三
    人於本院審理中並未爭執該等證據之證據能力，復未於言詞
    辯論終結前聲明異議，本院審酌該等證據作成時之情況，均
    無不宜作為證據之情事，依刑事訴訟法第一百五十九條之五
    之規定，均得作為證據。
貳、實體方面：
一、訊據被告乙○○對於在如附表編號一、二號所示之時、地竊
    取如附表編號一、二號所示之電纜線之事實，被告戊○○對
    於在如附表編號一號所示之時、地竊取如附表編號一號所示
    之電纜線之事實，被告丁○○對於曾陪同被告乙○○、戊○○一同前往如附表編號一、二號所示之地點之事實均坦承不
    諱，然被告乙○○矢口否認有在如附表編號三號所示時、地
    竊取電纜線之犯行，辯稱：其係因看到電纜線在地上而將之
    拾起而已云云。被告戊○○矢口否認有為如附表編號二號所
    示之竊盜犯行，辯以：未為此部分犯行云云。被告丁○○矢
    口否認有為如附表編號一、二號所示之竊盜犯行，辯稱：僅
    係單純與被告乙○○、戊○○一起坐車去工作，且因該段時
    間伊手受傷之故，都只能做如用測距輪量距離、將纜線固定
    及幫忙拿東西等簡單工作，伊以為被告乙○○、戊○○僅係
    撿拾地上不要的廢電纜線而已，不知道被告乙○○、戊○○
    有竊取物品之行為云云。
二、經查：
(一)被告三人所犯如附表編號一、二號所示之竊盜犯行部分：
    1.此部分之事實，業據被告乙○○於警詢、偵查及本院審理
      中自白不諱，被告戊○○於本院審理中亦坦認有為如附表
      編號一號所示之竊盜犯行（見本院九十八年一月十四日審
      判筆錄、同年六月三日審判筆錄）。另如附表編號一、二
      號所示之被害人確於如附表編號一、二號所示之時、地遭
      竊如附表編號一、二號所示之電纜線，並據證人即中華電
      信公司員工張啟民證述在卷（見偵查卷宗第三十八至四十
      三頁、第一百零一頁）。
    2.證人丙○○證稱：其在臺北市○○街一九九巷六號一樓車
      之屋作汽車美容工作，車之屋為五層樓建築，為其一家人
      所共同居住，於九十七年一月二十一日中午時有一部藍色
      三噸半小貨車停在車之屋對面，車上三人都有下車，其中
      有一男子說要上樓維修基地台，其不疑有他就同意，至少
      有二人上樓，在該等人士施工完畢後，其父有上樓去看，
      發現電纜線被剪掉，之後其父有告知中華電信公司人員，
      中華電信公司人員有報警。當天其還有看到一個男子在那
      邊測距離，說要裝光纜，其有問該名男子說不是已經裝好
      了嗎，該名男子回答說是公司說要來裝，好像還有說一些
      擴線的事情。又因車之屋為鐵皮建築，其當時有聽到一些
      撞擊鐵皮牆壁的聲音，且施工人員下樓時身上也沒有帶任
      何的電纜線，依照其當時聽到撞擊鐵皮牆壁的聲音判斷，
      竊嫌應該是將電纜線自頂樓以垂吊方式，送到地面拿走的
      。當時那位男子說要上樓後，其有看到駕駛那輛藍色小貨
      車之人將車子開走，其本來以為該駕駛人是駕車離去，後
      來其聽加油站的人說，當天那位駕駛是把車子開到緊鄰其
      住家之加油站旁邊空地，在電纜線垂吊下來後，是直接放
      在車子上，後來才把車開走等語（見偵查卷宗第一百零三
      頁、本院九十八年五月二十日審判筆錄），並有照片列印
      資料、監視器翻拍畫面（見偵查卷宗第六十六至七十二頁
      ）在卷可按。
    3.徵諸被告乙○○於警詢、偵查中所供陳其與被告戊○○、
      丁○○共同前往如附表編號一、二號所示之地點竊取電纜
      線，且曾要被告丁○○顧車，被告丁○○也有分到錢等情
      節（見偵查卷宗第十至十八頁、第九十七、九十八、一百
      十七頁），參諸被告戊○○於警詢中所供渠三人確實都知
      悉要前往下手行竊等語（見偵查卷宗第三十、三十一頁）
      及被告戊○○於本院審理中曾一度坦認有為如附表編號一
      、二號所示之犯行等情（見本院九十八年一月十四日審判
      筆錄），並佐以證人即文泰公司負責人林顥翰所證：並未
      於如附表編號一、二號所示之時間派工至如附表編號一、
      二號所示之地點施工（見偵查卷宗第四十七至五十三頁、
      第一百零二頁）等情，本院認被告丁○○、戊○○當時既
      均為文泰公司之正式員工，該二人對於每日應前往何處進
      行工程，顯知之甚詳。參酌被告戊○○於本院審理中所稱
      ：老闆給的是整個月份或一段時間的維修單，和被告丁○○一起出去時，是由被告丁○○負責安排當天到何處去維
      修等語（見本院九十八年六月三日審判筆錄），尤足見被
      告丁○○確已知悉前往如附表編號一、二號所示之地點，
      並非文泰公司欲進行施工之地點無誤，是被告丁○○辯稱
      ：僅係單純與被告乙○○、戊○○一起坐車去工作，且因
      該段時間伊手受傷之故，都只能做如用測距輪量距離、將
      纜線固定及幫忙拿東西等簡單工作，伊以為被告乙○○、
      戊○○僅係撿拾地上不要的廢電纜線而已，不知道被告乙○○、戊○○有竊取物品之行為云云，顯與事實不符，不
      足採信。被告戊○○所辯未為本案如附表編號二號所示之
      犯行，亦與事實不相符合而不足採。被告丁○○、戊○○
      當時與被告乙○○間就如附表編號一、二號所示竊盜犯行
      確有犯意聯絡及行為分擔無誤。
    4.此外，並有扣案之破壞剪一把可佐。是被告三人確有共犯
      如附表編號一、二號所示之犯行。至馬偕紀念醫院九十八
      年四月十日馬院醫骨字第○九八○○○○九八九號函暨檢
      附之病歷資料，固足以證明被告丁○○於九十六年十二月
      二十五日有至該院急診，且被告丁○○確受有外傷及右臂
      傷口等傷害無誤，然因被告丁○○所為之竊盜犯行行為分
      擔部分與其是否受有傷勢無關，自不足執為有利於被告丁○○之認定，附此敘明。
(二)被告乙○○所犯如附表編號三號所示之竊盜犯行部分：
    如附表編號三號所示之被害人確於如附表編號三號所示之時
    、地遭竊如附表編號三號所示之電纜線，此據證人即遠傳電
    信公司維修營運主任甲○○證述在卷（見偵查卷宗第四十四
    至四十六頁、第一百零二頁、本院九十八年五月二十日審判
    筆錄），並有照片列印資料（見偵查卷宗第七十三、七十四
    頁）、遠傳電信公司緊急搶修單暨回報單、報價、單施工照
    片（均影本）等在卷可查，足認遠傳電信公司確曾在如附表
    編號三號所示之地點進行整合工程，且於進行整合工程後，
    該處之電纜線遭他人竊取之事實。被告乙○○雖辯稱其係因
    看到電纜線在地上而將之拾起而已云云，然證人甲○○於本
    院審理中業已證稱：「（問：你們電信公司對於在基地台附
    近廢棄的電纜線是如何處理？）一般是由我們公司派自己的
    包商去做回收處理再利用。基本上我們不會把電纜線定位為
    廢棄物，在該處建置完基地台的接地電纜線後，一般我們不
    會再把這些電纜拆下來，除非要撤基地台才會將這些電纜線
    拆下，但拆下來的電纜線也不是廢棄物，仍然可以在其他的
    地方使用。除非電纜線內的金屬氧化，已經無導電功能我們
    才會認為是廢棄電纜線，但這十幾年來還沒有發生這種狀況
    。」等語（見本院九十八年五月二十日），查已拆卸之電纜
    線既屬有價值之物，縱令電信公司將之暫時放置於該處未予
    取走，亦非屬廢棄物，被告乙○○復坦認取走該等電纜線時
    並未確認是否為他人棄置之物，就就地收起來帶走等語（見
    偵查卷宗第九十九頁），堪認被告乙○○在未得所有權人同
    意之情況下擅自拿取電纜線，已該當於竊盜罪之構成要件無
    誤，是被告乙○○此節所辯，無從解免其刑責，被告乙○○
    此部分所為確已構成竊盜犯行無訛。
(三)綜上，本案事證明確，被告三人共犯如附表編號一、二號所
    示之犯行，被告乙○○另犯如附表編號三號所示犯行之事實
    均堪以認定，應予依法論科。
三、核被告乙○○所為，係犯如附表所犯法條及罪名欄所示之罪
    ，被告戊○○、丁○○所為，均係犯如附表編號一、二號所
    犯法條及罪名欄所示之罪。被告三人就如附表編號一、二號
    所示之犯行，有犯意聯絡及行為分擔，均為共同正犯。被告
    乙○○所犯如附表所示各罪，犯意個別，應予分論併罰。被
    告戊○○所犯如附表編號一、二號所示之罪，犯意個別，亦
    應分論併罰；被告丁○○所犯如附表編號一、二號所示之罪
    ，犯意個別，應分論併罰。再被告丁○○於九十六年間，因
    犯毀損罪，經本院以九十五年度易字第一九八七號判決判處
    有期徒刑四月，嗣經臺灣高等法院以九十六年度上易字第八
    二六號判決上訴駁回確定，再經臺灣高等法院以九十六年度
    聲減字第二七五三號裁定減刑為有期徒刑二月確定，於九十
    六年九月十二日易科罰金執行完畢，有臺灣高等法院被告全
    國前案紀錄表在卷可按，被告丁○○受徒刑之執行完畢，五
    年以內故意再犯本案有期徒刑以上之罪，均為累犯，應依刑
    法第四十七條第一項之規定加重其刑。爰審酌被告三人之品
    行，均值青壯，不思進取，卻以竊盜手段竊取他人財物，其
    等之犯罪動機、目的、手段、所竊取財物之價值、所竊取之
    財物均尚未返還各該被害人暨其等犯罪後之態度等一切情狀
    ，各量處如附表宣告刑欄所示之刑，並各定其應執行之刑。
    至扣案之破壞剪一把，雖為供被告三人犯如附表編號一、二
    號所示犯行之物，然既非屬被告三人所有，依法尚無從宣告
    沒收，附此敘明。
據上論斷，應依刑事訴訟法第二百八十四條之一、第二百九十九
條第一項前段，刑法第二十八條、第三百二十一條第一項第三款
、第四款、第三百二十條第一項、第四十七條第一項、第五十一
條第五款，刑法施行法第一條之一第一項、第二項前段，判決如
主文。
本案經檢察官江貞諭到庭執行職務
中    華    民    國    98    年    6     月    23    日
                  刑事第十一庭  法  官  黃紹紘
以上正本證明與原本無異。
如不服本判決應於收受送達後十日內向本院提出上訴書狀，並應
敘述具體理由；其未敘述上訴理由者，應於上訴期間屆滿後二十
日內向本院補提理由書（均須按他造當事人之人數附繕本）「切
勿逕送上級法院」。告訴人或被害人如對於本判決不服者，應具
備理由請求檢察官上訴，其上訴期間之計算係以檢察官收受判決
正本之日期為準。
                                書記官  陳靜君
中    華    民    國    98    年    7     月    2     日
附表：
┌─┬──┬─────┬─────┬─────┬──┬───────────┬────┬───┐
│編│行為│犯罪時間  │犯罪地點  │犯罪方法  │被害│犯罪所得即竊得之財物  │所犯法條│宣告刑│
│號│人  │          │          │          │人  │                      │及罪名  │      │
├─┼──┼─────┼─────┼─────┼──┼───────────┼────┼───┤
│一│呂紹│九十七年一│臺北市中山│由乙○○、│中華│基地台電纜線約八十公尺│刑法第三│乙○○│
│  │明、│月二十一日│區○○街一│戊○○前往│電信│（連工帶料復原費用約為│百二十一│結夥三│
│  │林中│中午十二時│九九巷六號│左列處所確│公司│六萬元）。            │條第一項│人以上│
│  │豪、│十分許    │樓頂      │認電纜線所│    │                      │第三款、│攜帶兇│
│  │李進│          │          │在後，林中│    │                      │第四款之│器竊盜│
│  │安  │          │          │豪下樓將其│    │                      │加重竊盜│，處有│
│  │    │          │          │所駕駛之車│    │                      │罪。    │期徒刑│
│  │    │          │          │輛停放在左│    │                      │        │捌月。│
│  │    │          │          │列處所一樓│    │                      │        ├───┤
│  │    │          │          │旁空地上，│    │                      │        │戊○○│
│  │    │          │          │由乙○○持│    │                      │        │結夥三│
│  │    │          │          │前開破壞剪│    │                      │        │人以上│
│  │    │          │          │動手剪取電│    │                      │        │攜帶兇│
│  │    │          │          │纜線後，將│    │                      │        │器竊盜│
│  │    │          │          │電纜線綑綁│    │                      │        │，處有│
│  │    │          │          │並垂吊至該│    │                      │        │期徒刑│
│  │    │          │          │車輛上，林│    │                      │        │捌月。│
│  │    │          │          │中豪、李進│    │                      │        ├───┤
│  │    │          │          │安均在車上│    │                      │        │丁○○│
│  │    │          │          │接應。得手│    │                      │        │結夥三│
│  │    │          │          │後變賣該電│    │                      │        │人以上│
│  │    │          │          │纜線得款新│    │                      │        │攜帶兇│
│  │    │          │          │臺幣（下同│    │                      │        │器竊盜│
│  │    │          │          │）四千餘元│    │                      │        │，累犯│
│  │    │          │          │，由三人朋│    │                      │        │，處有│
│  │    │          │          │分花用。  │    │                      │        │期徒刑│
│  │    │          │          │          │    │                      │        │玖月。│
├─┼──┼─────┼─────┼─────┼──┼───────────┼────┼───┤
│二│呂紹│九十七年一│臺北市中山│由乙○○持│中華│基地台電纜線約五十公尺│刑法第三│乙○○│
│  │明、│月二十三日│區○○路四│前開破壞剪│電信│（連工帶料復原費用約為│百二十一│結夥三│
│  │林中│某時許    │五八巷三十│動手剪取電│公司│二萬五千元）。        │條第一項│人以上│
│  │豪、│          │九號七樓頂│纜線，林中│    │                      │第三款、│攜帶兇│
│  │李進│          │          │豪協助綑綁│    │                      │第四款之│器竊盜│
│  │安  │          │          │，並由李進│    │                      │加重竊盜│，處有│
│  │    │          │          │安在車上接│    │                      │罪。    │期徒刑│
│  │    │          │          │應。得手後│    │                      │        │柒月。│
│  │    │          │          │變賣得款四│    │                      │        ├───┤
│  │    │          │          │、五千元，│    │                      │        │戊○○│
│  │    │          │          │由三人朋分│    │                      │        │結夥三│
│  │    │          │          │花用。    │    │                      │        │人以上│
│  │    │          │          │          │    │                      │        │攜帶兇│
│  │    │          │          │          │    │                      │        │器竊盜│
│  │    │          │          │          │    │                      │        │，處有│
│  │    │          │          │          │    │                      │        │期徒刑│
│  │    │          │          │          │    │                      │        │柒月。│
│  │    │          │          │          │    │                      │        ├───┤
│  │    │          │          │          │    │                      │        │丁○○│
│  │    │          │          │          │    │                      │        │結夥三│
│  │    │          │          │          │    │                      │        │人以上│
│  │    │          │          │          │    │                      │        │攜帶兇│
│  │    │          │          │          │    │                      │        │器竊盜│
│  │    │          │          │          │    │                      │        │，累犯│
│  │    │          │          │          │    │                      │        │，處有│
│  │    │          │          │          │    │                      │        │期徒刑│
│  │    │          │          │          │    │                      │        │捌月。│
├─┼──┼─────┼─────┼─────┼──┼───────────┼────┼───┤
│三│呂紹│九十七年一│臺北市北投│乙○○因見│遠傳│基地台電纜線約十公尺（│刑法第三│乙○○│
│  │明  │月二十五日│區○○街二│在該處之電│電信│價值約二千元，連工帶料│百二十條│竊盜，│
│  │    │某時許    │段一二○號│纜線已遭姓│公司│復原費用約為四千元）。│第一項之│處有期│
│  │    │          │          │名年籍不詳│    │                      │竊盜罪。│徒刑肆│
│  │    │          │          │之人剪斷，│    │                      │        │月。  │
│  │    │          │          │竟徒手竊取│    │                      │        │      │
│  │    │          │          │置於該處之│    │                      │        │      │
│  │    │          │          │電纜線，得│    │                      │        │      │
│  │    │          │          │手後變賣得│    │                      │        │      │
│  │    │          │          │款約九百元│    │                      │        │      │
│  │    │          │          │。        │    │                      │        │      │
└─┴──┴─────┴─────┴─────┴──┴───────────┴────┴───┘
附錄本案論罪科刑所犯法條全文
刑法第三百二十條
意圖為自己或第三人不法之所有，而竊取他人之動產者，為竊盜
罪，處五年以下有期徒刑、拘役或五百元以下罰金。
意圖為自己或第三人不法之利益，而竊佔他人之不動產者，依前
項之規定處斷。
前二項之未遂犯罰之。
刑法第三百二十一條
犯竊盜罪而有左列情形之一者，處六月以上五年以下有期徒刑：
一、於夜間侵入住宅或有人居住之建築物、船艦或隱匿其內而犯
    之者。
二、毀越門扇、牆垣或其他安全設備而犯之者。
三、攜帶兇器而犯之者。
四、結夥三人以上而犯之者。
五、乘火災、水災或其他災害之際而犯之者。
六、在車站或埠頭而犯之者。
前項之未遂犯罰之。


司法院資訊處製作；財團法人民間司法改革基金會備份。
